【裁判字號】    89,毒抗,406
【裁判日期】    890506
【裁判案由】    毒品危害防制條例
【裁判全文】
臺灣高等法院刑事裁定                            八十九年度毒抗字第四六號
    抗  告  人
    即  被  告  甲○○
右列抗告人因違反毒品危害防制條例案件，不服台灣桃園地方法院中華民國八十九年
四月六日裁定（八十九年度毒聲字第二五一三號）提起抗告，本院裁定如左：
    主  文
抗告駁回。
    理  由
一、按犯施用第一級、第二級毒品之罪者，檢察官應先將被告送勒戒處所觀察、勒戒
    ，毒品危害防制條例第十條、第二十條第一項定有明文。
二、本件抗告意旨略以：（一）抗告人曾有吸食安非他命之前科，民國八十九年三月
    十日突遭警方至抗告人住處搜索，且不知於何處搜出吸食器具一組、塑膠袋一只
    、吸管一支，因認抗告人有吸食毒品乃移送法院。（二）據查得之扣案物用肉眼
    即可明辨吸食器、吸管與塑膠已由灰塵所覆蓋不但骯髒甚至連吸食器內都有發霉
    之虞，明顯可知抗告人至少一年內並無使用之跡象。（三）抗告人因長智齒造成
    劇烈疼痛而又腰痛難忍，曾至各藥房及醫院診所買止痛藥治療，再加上重感冒亦
    有購買感冒藥服用，由於上述藥物可能造成檢驗錯誤。（四）抗告人為家中長子
    ，弟弟現於澎湖服役中，抗告人之父患有長期慢性病等病症，需長期治療按時至
    林口長庚醫院復診，而抗告人之母經常頭暈無法久站及長途拔涉，因此家中大小
    事皆由抗告人一人扛，若抗告人此時前往勒戒，恐父母臨時無法照料。抗告人係
    受冤曲，抗告人早已改過向善，祈請准予覆驗云云。
三、經查：抗告人即被告甲○○自基於概括犯意，自前案宣判後翌日即八十七年四月
    八日起至八十九年三月八日止，連續在桃園縣桃園市○○里○○路七巷二五號施
    用第二級毒品安非他命，為警於八十九年三月十日在上址查獲。抗告人雖否認上
    揭犯行，並辯稱：警方所查扣之器具不知為何處所查獲，且抗告人已至少一年以
    上未吸食，而且近日因病痛須服用藥物，至尿液檢驗出錯誤之反應云云。惟於警
    方查獲翌日即八十九年三月十一日，經採集抗告人尿液檢驗結果，呈甲基安非他
    命陽性反應，有桃園縣衛生局不法藥物尿液檢定書一紙附卷可稽（見卷八十九年
    毒聲字第二五一三號第十七頁），且抗告人於警訊供述其放置吸食毒品之器具之
    位置，其中有在上開住址之三樓房間桌上煙灰缸內之吸食器、分裝袋各一個（內
    含安非他命殘餘）及在填充娃娃內查獲安非他命吸食器乙組（內含安非他命殘餘
    ）等詳細位置（見前揭卷第六頁），如非其所有，又如何知道如此詳細之位置；
    況依被告所自承約在四、五年前開始吸食，並斷斷續續吸食（見前揭卷第七頁）
    ，顯見抗告人無法戒除掉吸食安非他命之習慣，因此縱抗告人於檢察官偵訊時否
    認有吸食毒品，僅為飾卸之詞，不足採信。原審法院因依據檢察官之聲請，依據
    毒品危害防制條例第二十條第一項及觀察勒戒處分執行條例第三條第一項規定，
    裁定將抗告人送勒戒處所觀察、勒戒，依法並無不妥。抗告人雖稱其因服用感冒
    藥、止痛藥致尿液呈安非他命陽性反應，抗告人所採尿液呈甲基安非他命陽性反
    應果否與其因服用感冒藥物或止痛藥物所導致，抗告人並未提出任何醫院診斷證
    明書資為說明，抗告人另託詞吸食器具之狀態而推論其於近日未吸食安非他命及
    因治病所服用之藥物致其尿液呈安非他命陽性反應，顯為事後卸責之詞而非可信
    。職此，抗告人之抗告為無理由，應予駁回。
四、據上論結，應依刑事訴訟法第四百十二條，裁定如主文。
中     華     民     國    八十九   年     五       月       六       日
                             臺灣高等法院刑事第二十一庭
                                 審判長法  官  葉  騰  瑞
                                       法  官  江  國  華
                                       法  官  魏  大  喨
右正本證明與原本無異。
不得再抗告。
                                       書記官  洪  秋  帆
中     華     民     國    八十九   年       五       月       六       日


司法院資訊處製作；財團法人民間司法改革基金會備份。
